ACORDAO-COMPLETO-2533691

ACÓRDÃO DE RELAÇÃO

ACÓRDÃO DE RELAÇÃO 2187/2022 ATA 11/2022 - PRIMEIRA CÂMARA

Acórdão 2187/2022-TCU-Primeira Câmara
Em análise, ato de concessão de aposentadoria emitido pelo Instituto Federal de Educação, Ciência e Tecnologia Farroupilha em favor de José Luiz Ferraz Aires. 
Considerando que o ato em questão contempla vantagem que decorre da incorporação de quintos, pelo exercício de funções no período compreendido entre 9/4/1998 e 4/9/2001;
Considerando que, nos casos de decisão judicial transitada em julgado, o Supremo Tribunal Federal - STF, no julgamento do RE 638.115/CE, a despeito de considerar inconstitucionais as incorporações de quintos referentes ao exercício de funções no período compreendido entre 9/4/1998 e 4/9/2001, modulou a decisão de forma a permitir a continuidade dos pagamentos, nos termos em que foram deferidos por sentença transitada em julgado proferida no âmbito do Poder Judiciário; 
Considerando que, no caso em epígrafe, a parcela de quintos incorporados após 8/4/1998 está amparada por decisão judicial transitada em julgado em 19/4/2012, proferida nos autos da Ação Ordinária 2006.71.03.001944-3, que tramitou na Vara Federal Cível de Uruguaiana e que foi manejada pelo Sindicato dos Servidores Federais da Educação Básica e Profissional - Sinasefe;
Considerando que, nessa situação, não cabe a este Tribunal expedir determinações ao órgão jurisdicionado com vistas à alteração da vantagem de quintos e nem tampouco à expedição de novo ato;
	Considerando o entendimento firmado a partir do Acórdão 1414/2021-TCU-Plenário no sentido de ser possível "a apreciação de ato sujeito a registro mediante relação, na forma do art. 143, inciso II, do Regimento Interno do TCU, nas hipóteses em que a ilegalidade do ato decorra exclusivamente de questão jurídica de solução já pacificada na jurisprudência desta Corte de Contas";
Considerando, finalmente, os pareceres uníssonos da Sefip e do Ministério Público junto a este Tribunal, em face da irregularidade apontada nos autos.
Os Ministros do Tribunal de Contas da União ACORDAM, por unanimidade, com fundamento no art. 71, inciso III, da Constituição Federal de 1988, c/c os arts. 1º, inciso V, 39, inciso II, e 45, caput, da Lei 8.443/1992, e ainda com os arts. 143, inciso II, parte final, 260, § 1º, e 262, caput e § 2º, do Regimento Interno/TCU, em:
a) considerar ilegal o ato de concessão de aposentadoria emitido em favor de José Luiz Ferraz Aires (XXX.020.550-XX) , recusando o respectivo registro;
b) 	dar ciência desta deliberação ao Instituto Federal de Educação, Ciência e Tecnologia Farroupilha;
c) fazer a determinação especificada no subitem 1.7.
1. Processo TC-Processo 004.969/2022-7 (APOSENTADORIA) 
	1.1. Interessado: José Luiz Ferraz Aires (XXX.020.550-XX) .
	1.2. Entidade: Instituto Federal de Educação, Ciência e Tecnologia Farroupilha.
	1.3. Relator: Ministro Vital do Rêgo.
	1.4. Representante do Ministério Público: Procurador Sergio Ricardo Costa Caribé.
	1.5. Unidade Técnica: Secretaria de Fiscalização de Integridade de Atos e Pagamentos de Pessoal e de Benefícios Sociais (Sefip) .
	1.6. Representação legal: não há.
	1.7. Determinar ao Instituto Federal de Educação, Ciência e Tecnologia Farroupilha que, no prazo de quinze dias, contados da notificação, dê ciência do inteiro teor desta deliberação ao interessado.

Primeira Câmara

José Luiz Ferraz Aires (XXX.020.550-XX).

VITAL DO RÊGO

não há.

Procurador Sergio Ricardo Costa Caribé.

APOSENTADORIA (APOS)

Secretaria de Fiscalização de Integridade de Atos e Pagamentos de Pessoal e de Benefícios Sociais (Sefip).